臺灣臺北地方法院民事裁定  
110年度訴字第5339號
原      告  基盛投資股份有限公司

法定代理人  林茂盛  
訴訟代理人  賴政律師
被      告  環球國際顧問股份有限公司

法定代理人  徐鵬翔


訴訟代理人  李永然律師
            黃介南律師
上列當事人間請求給付租金等事件，本院裁定如下：
    主  文
原告應於本裁定送達後五日內，補繳裁判費新臺幣壹拾貳萬零伍
佰貳拾柒元，逾期不補繳，即駁回其追加之訴。
    理  由
一、按訴訟標的之價額，以起訴時之交易價額為準；核定訴訟標
    的之價額，以起訴時之交易價額為準；無交易價額者，以原
    告就訴訟標的所有之利益為準；以一訴主張數項標的者，其
    價額合併計算之，但所主張之數項標的互相競合或應為選擇
    者，其訴訟標的價額，應依其中價額最高者定之；以一訴附
    帶請求其孳息、損害賠償、違約金或費用者，不併算其價額
    ；訴之變更或追加，其變更或追加後訴訟標的之價額超過原
    訴訟標的之價額者，就其超過部分補徵裁判費，民事訴訟法
    第77條之1第1項、第2項、第77條之2第1項、第2項、第77條
    之15第3項分別定有明文。復按所謂訴之預備合併，指原告
    預防其提起之訴訟為無理由，而同時提起不能並存之他訴為
    備位，以先位之訴無理由時，可就備位之訴獲得有理由之判
    決之訴之合併而言。是雖有數個訴訟標的，但原告既僅請求
    法院就其中之一為其勝訴之判決，其訴訟利益僅為一個，則
    應以先、備位訴訟標的價額較高者，定該事件之訴訟標的價
    額（最高法院105年度台抗字第317號裁定參照）。又提起民
    事訴訟，應依民事訴訟法第77條之13規定，按訴訟標的價額
    繳納裁判費，此為必備之程式；原告之訴，有起訴不合程式
    之情形者，法院應以裁定駁回之，但其情形可以補正者，審
    判長應定期間先命補正，為民事訴訟法第249條第1項第6款
    所明定。
二、經查，原告起訴聲明為「一、被告應給付原告新臺幣(下同)
    120萬元暨自起訴狀送達之日起至支付之日止，按年息百分
    之五計算之利息。二、請求將雙方就台北市○○區○○段○○段00
    地號(下稱系爭土地)（持分16476/528612）基地租賃契約之
    租金，自起訴狀送達之翌月起，調整為每月6萬元。」，嗣
    於民國110年10月26日具狀追加備位聲明「一、被告應將台
    北市○○○路0○0號5樓房屋（台北市○○區○○段○○段000○號，下
    稱系爭房屋）拆除後，將其所佔用土地（即系爭土地）返還
    予土地共有人全體。二、被告應給付土地共有人全體120萬
    元暨自起訴狀送達之日起至支付之日止，按年息百分之五計
    算之利息。三、被告應自起訴狀送達之日起至返還土地之日
    止按月給付6萬元之損害賠償予土地共有人全體」。本件原
    告備位聲明第1項請求被告應將坐落於系爭土地上之系爭房
    屋拆除，將該部分土地返還予系爭土地共有人全體，依系爭
    土地110年度公告現值每平方公尺501,088元計算，此部分訴
    訟標的價額核定為13,911,205元（計算式：系爭房屋佔用土
    地面積138.81平方公尺÷5層樓×110年公告現值每平方公尺50
    1,088元＝13,911,205元，元以下四捨五入）。至原告另以聲
    明第2、3項請求相當租金之損害賠償部分，依民事訴訟法第
    77條之2第2項規定，不併算其價額，是本件備位聲明訴訟標
    的價額核定為13,911,205元。查先位聲明訴訴訟標的價額核
    定為132萬元，備位聲明之訴訴訟標的價額核定為13,911,20
    5元，揆之首開說明，本件訴訟標的價額之核定，應依其中
    價額較高者即備位訴訟之訴訟標的價額13,911,205元定之，
    應徵第一審裁判費134,496元，扣除原告前已繳納之裁判費1
    3,969元，尚應補繳裁判費120,527元。茲依民事訴訟法第24
    9條第1項但書之規定，限原告於收受本裁定送達5日內補繳
    ，逾期不繳，即駁回其追加之訴。
三、依民事訴訟法第249條第1項但書，裁定如主文。
中　　華　　民　　國　　110 　年　　11　　月　　1 　　日
                  民事第六庭    法　官　杜慧玲
以上正本係照原本作成。
如不服本裁定關於核定訴訟標的價額部分，應於送達後10日內向
本院提出抗告狀，並繳納抗告費新臺幣1,000元；其餘關於命補
繳裁判費部分，不得抗告。
中　　華　　民　　國　　110 　年　　11　　月　　1 　　日
                                書記官　陳玉瓊